【裁判字號】    97,訴,296
【裁判日期】    971020
【裁判案由】    違反毒品危害防制條例
【裁判全文】
臺灣彰化地方法院刑事判決               97年度訴字第296號
公  訴  人  臺灣彰化地方法院檢察署檢察官
被      告  甲○○
                      號
上列被告因違反毒品危害防制條例案件，經檢察官提起公訴（
96年度毒偵字第6297號），本院依簡式審判程序，判決如下：
    主  文
甲○○施用第一級毒品，累犯，處有期徒刑柒月，扣案之第一級
毒品海洛因壹包（淨重零點伍伍公克），沒收銷燬之。
    犯 罪 事 實
一、甲○○前於民國91年間，因施用第一級毒品案件，經臺灣板
    橋地方法院以91年度毒聲字第3542號裁定送觀察、勒戒後，
    認有繼續施用毒品之傾向，復經臺灣板橋地方法院檢察署檢
    察官聲請強制戒治並提起公訴。聲請強制戒治部分，經臺灣
    板橋地方法院以91年度毒聲字第3833號裁定令入戒治處所施
    以強制戒治，嗣經臺灣板橋地方法院以92年度毒聲字第1327
    號裁定自92年6月17日起停止戒治付保護管束，迄92年11月1
    9日保護管束期滿未經撤銷，以已執行完畢論。起訴部分，
    則經臺灣板橋地方法院以91年度訴字第2483號判決判處有期
    徒刑7月確定；又於93年間，因施用第一級毒品案件，經本
    院以93年度斗簡字第223號判決判處有期徒刑6月確定，上開
    分別確定之2罪經送監接續執行，於94年3月2日因徒刑易科
    執畢出監；又於95年間，因連續施用第一級毒品案件，經本
    院以95年度訴字第718號判決判處有期徒刑8月確定；因施用
    第二級毒品案件，經本院以96年度斗簡字第31號判決判處有
    期徒刑6月確定，上開分別確定之2罪，嗣經本院以96年度聲
    字第717號裁定合併定其應執行刑為有期徒刑1年1月，經送
    監執行，嗣經本院以96年度聲減字第3091號裁定分別減刑為
    有期徒刑4月、3月，應執行有期徒刑6月15日確定，並於96
    年4月20日縮刑期滿執行完畢。詎其仍不知悔改，於前開強
    制戒治執行完畢釋放後5年內，復基於施用第一級毒品海洛
    因之犯意，於96年12月16日晚間8時許，在其位於彰化縣芳
    苑鄉○○村○○路174巷28弄8號住所處，以將第一級毒品海
    洛因加水稀釋後置放於注射針筒中，注射於手臂之方式，施
    用第一級毒品海洛因1次。嗣其於96年12月17日上午10時5分
    許，自動攜帶第一級毒品海洛因1包（淨重0.55公克）至彰
    化縣警察局芳苑分局芳苑派出所自首上開犯行，並接受採尿
    送驗，結果呈可待因、嗎啡陽性反應。
二、案經彰化縣警察局芳苑分局報請臺灣彰化地方法院檢察署檢
    察官偵查起訴，本院認有刑事訴訟法第273條之1第1項之情
    形，而改依簡式審判程序審理。
    理  由
一、按除被告所犯為死刑、無期徒刑、最輕本刑為3年以上有期
    徒刑之罪或高等法院管轄第1審案件者外，於刑事訴訟法第
    273 條第1項程序進行中，被告先就被訴事實為有罪之陳述
    時，審判長得告知被告簡式審判程序之旨，並聽取當事人、
    代理人、辯護人及輔佐人之意見後，裁定進行簡式審判程序
    ；除簡式審判程序及簡易程序案件外，第1審應行合議審判
    ，刑事訴訟法第273條之1第1項、第284條之1分別定有明文
    。本件被告甲○○所犯係死刑、無期徒刑、最輕本刑為3年
    以上有期徒刑或高等法院管轄第1審案件以外之罪，並於本
    院行準備程序時就被訴事實為有罪之陳述，本院合議庭依前
    揭規定，經評議結果，裁定改由受命法官獨任行簡式審判程
    序，先予敘明。
二、上揭事實，業據被告甲○○迭於警詢、偵訊中及本院行準備
    程序與審理時均坦承不諱，且其於97年12月17日所採取之尿
    液，經送鑑驗結果，確呈可待因、嗎啡陽性反應，此有彰化
    縣警察局芳苑分局委託檢驗尿液代號與真實姓名對照認證單
    及詮昕科技股份有限公司96年12月28日所出具之濫用藥物尿
    液檢驗報告各1紙附卷可稽，此外，復有扣案之第一級毒品
    海洛因1包（淨重0.55公克）可資佐證，應認被告之自白應
    與事實相符，洵堪採信。再查，被告前曾因施用毒品案件，
    經臺灣板橋地方法院以91年度毒聲字第3833號裁定令入戒治
    處所施以強制戒治，嗣經臺灣板橋地方法院以92年度毒聲字
    第1327號裁定自92年6月17日停止戒治付保護管束，迄92 年
    11月19日保護管束期滿未經撤銷，以已執行完畢論等情，有
    臺灣高等法院被告前案紀錄表及臺灣彰化地方法院檢察署刑
    案資料查註紀錄表各1份在卷足憑，被告顯係於受強制戒治
    執行完畢釋放後，5年內再犯毒品危害防制條例第10條第1項
    之罪，依同條例第23條第2項規定，應依法論科。綜上所述
    ，本件犯罪事證明確，被告前開犯行洵堪認定。
三、核被告所為，係犯毒品危害防制條例第10條第1項之施用第
    一級毒品罪。被告為施用毒品而持有第一級毒品，其持有之
    低度行為應為施用之高度行為所吸收，不另論罪。再查，被
    告曾受如犯罪事實欄所示之確定判決及有期徒刑之執行完畢
    ，有臺灣高等法院被告前案紀錄表附卷可憑，其於有期徒刑
    執行完畢後之5年內，故意再犯有期徒刑以上之本罪，為累
    犯，應依刑法第47條第1項規定加重其刑。又被告上開施用
    海洛因之犯行，係於未被有偵查犯罪職權之機關或公務員發
    覺前，即主動向員警陳明該犯罪事實，自首而接受裁判，有
    被告警詢筆錄可按，核與自首之要件相當，依刑法第62條前
    段規定減輕其刑，並先加後減之。爰審酌被告前有施用毒品
    之不良素行，歷經強制戒治及徒刑之執行程序後，仍未能徹
    底戒絕毒品，顯見其意志不堅，惟念其施用毒品乃自戕一己
    之身體健康，尚未危害他人，且犯後坦承犯行，暨其施用毒
    品之犯罪動機、目的、手段及其智識程度、生活狀況等一切
    情狀，量處如主文所示之刑。扣案之海洛因1包（淨重0.55
    公克），係屬第一級毒品，應依毒品危害防制條例第18條第
    1項前段規定，沒收銷燬之。
據上論斷，應依刑事訴訟法第273條之1第1項、第299條第1項前
段，毒品危害防制條例第10條第1項、第18條第1項前段，刑法第
11條、第47條第1項、第62條前段，判決如主文。
本案經檢察官紀雅惠到庭執行職務。
中    華    民    國    97    年    10    月    20    日
                  刑事第二庭  法  官  羅  永  安
以上正本證明與原本無異。
如不服本判決，應於判決送達後10日內，向本院提出上訴書狀，
上訴書狀應「敘述具體上訴理由」，並按他造當事人之人數附繕
本。「切勿逕送上級法院」。
中    華    民    國    97    年    10    月    20    日
                              書記官  魏  嘉  信
附錄本案論罪科刑法條全文：
毒品危害防制條例第10條
施用第一級毒品者，處 6 月以上 5 年以下有期徒刑。
施用第二級毒品者，處 3 年以下有期徒刑。


司法院資訊處製作；財團法人民間司法改革基金會備份。
